# 请教陈版主，口罩收入是否应作为非经常性损益扣除？

提问人：vita_c 时间：2021-02-19 14:33:02
客户A正常业务为零部件制造， 2020 年年初由于疫情，采购了口罩机器生产并销售口罩，随着疫情的平息，从 2020 年 8 月至今口罩无销售，库存还有 300 多万口罩存在减值，口罩机器一直闲置。后续预计也不会再生产。现在的问题是 1 、 2020 年口罩产生的利润是否作为非经常性损益扣除。
2 、如果扣除的话，除了口罩的收入与成本，是否还要考虑扣除相应的附加税、销售费用、管理费用、财务费用？这些间接费用如果算的话是否可以按照口罩收入占总收入的比率方式来考虑？ 3 、期末如果对口罩及口罩机器计提减值，相应的减值是否也作为非经常性损益一并扣除？

回答人：chenyiwei
建议综合考虑所有相关情况。例如，如果该口罩业务是因为疫情期间其他业务规模缩减，作为对其他业务损失的弥补方式而开展的，则也不能完全认定为非经常性损益。但后续口罩停产后机器设备和存货的减值损失也不能作为非经常性损益。

提问人：vita_c 时间：2021-02-21 14:33:03
企业自身的业务一直正常开展，就是看到有这个需求才去做口罩的。——这种情况是不是就要认为是非经常性损益？相应的减值损失、跌价准备是否也同时作为非经常性损益考虑？这时销售费用、管理费用、财务费用等间接费用是否也可以考虑扣除一些？

回答人：chenyiwei
如是，则相应的收入、成本、减值损失等可能可以考虑作为非经常性损益，但销售费用、管理费用、财务费用等间接费用不应人为分拆出非经常性损益。